【裁判字號】    98,審訴,949
【裁判日期】    990331
【裁判案由】    搶奪等
【裁判全文】
臺灣新竹地方法院刑事判決             98年度審訴字第949號
公  訴  人  臺灣新竹地方法院檢察署檢察官
被      告  丙○○
上列被告因搶奪等案件，經檢察官提起公訴（98年度偵字第7784
號、第7877號），本院依簡式審判程序判決如下：
    主  文
丙○○犯竊盜罪，累犯，處有期徒刑伍月。又共同犯搶奪罪，累
犯，處有期徒刑拾壹月。應執行有期徒刑壹年貳月。
    事實及理由
壹、構成犯罪事實：
一、丙○○於民國98年10月5 日下午3 時許，在新竹火車站站前
    廣場旁，見紀斌所有、乙○○使用、停放在上址之車牌號碼
    F3T-357 號重型機車電門鑰匙未拔，認有機可乘，遂出於為
    自己不法所有目的的犯罪意思，以上開鑰匙啟動電門竊取上
    開機車，得手後駛離，供己代步之用。
二、丙○○、丁○○（所涉搶奪罪，由本院另行以98年度審訴字
    第949 號刑事判決判處有期徒刑7 月）因缺錢花用，竟共同
    出於為自己不法所有目的的犯罪意思聯絡，於98年10月7 日
    晚上某時許，由著黑色短袖上衣、短牛仔褲之丙○○騎駛其
    所竊得之車牌號碼F3T-357 號機車，並搭載丁○○，沿新竹
    市區○○街道行駛以覓合適行搶對象，俟同日晚上8 時15分
    許，在新竹市○○路62巷內，見甲○○右肩側背手提包1 只
    、落單行走，由丙○○騎駛上開機車，自甲○○右後方接近
    ，乘甲○○不及防備之際，丙○○以左手搶奪甲○○側背於
    右肩之手提包1 只（內含新臺幣2 萬2,000 元、國民身分證
    、全民健康保險卡、國泰世華商業銀行金融卡、COSTCO會員
    證各1 張、ELIYA 牌手機1 支、印章1 枚、鑰匙1 把），得
    手後共同騎乘上開機車逃逸，所得財物朋分花用。嗣經警循
    線於98年10月8 日晚上10時許，在新竹市○區○○路85號前
    經丙○○同意，隨警至新竹市警察局第一分局接受調查，再
    經丙○○同意，至丙○○位於新竹市○區○○街94號3 樓E
    室搜索，並扣得丙○○行搶時所穿之黑色短袖上衣、短牛仔
    褲各1 件，及扣得行竊所得之贓物即甲○○之國民身分證、
    COSTCO會員證各1 張、ELIYA 牌手機1 支（均已由甲○○領
    回），丙○○並供出丁○○涉案，始循線查悉上情。
貳、程序方面：
    本件被告丙○○所犯竊盜、搶奪等罪，均非死刑、無期徒刑
    、最輕本刑為3 年以上有期徒刑之罪，或高等法院管轄第一
    審之案件，被告於本院準備程序進行中，就被訴事實為有罪
    之陳述，經本院合議庭認合於刑事訴訟法第273 條之1 第1
    項之規定，裁定進行簡式審判程序，此合先敘明。
、認定犯罪事實所根據的證據及理由：
一、被告丙○○於警局詢問時、檢察官偵查中、本院準備程序及
    簡式審判程序訊問時之自白。
二、證人即共犯丁○○於警詢時之證述。
三、證人即被害人乙○○、甲○○於警詢時之指述。
四、失車唯讀案件基本資料查詢表1 紙在卷可查。
五、新竹市警察局第一分局西門派出所受理刑事案件報案三聯單
    1 紙、被害人甲○○立具之贓物認領保管單2 紙、路口監視
    錄影設備翻拍照片2 幀、贓物及蒐證照片14幀附卷可查。
六、扣案之黑色短袖上衣、短牛仔褲各1 件可資佐證。
肆、論罪科刑的理由：
一、論罪：
（一）被告丙○○於構成犯罪事實欄一所為，係犯刑法第320 條
      第1 項之竊盜罪；於構成犯罪事實欄二所為，係犯刑法第
      325 條第1 項之搶奪罪。
（二）共同正犯：被告丙○○與共犯丁○○2 人間，就上開搶奪
      犯行，有犯意聯絡及行為分擔，為刑法第28條之共同正犯
      。
（三）數罪併罰：被告所犯上開竊盜1 罪、搶奪1 罪各罪間，犯
      意各別、行為互殊，罪名亦不相同，應予以分別論罪，合
      併處罰之。
（四）累犯：被告丙○○前曾於89年11月間，因搶奪案件，經
      臺灣桃園地方法院（下稱桃園地院）於89年12月19日，以
      89年度訴字第1623號判決，分別判處有期徒刑6 月、1 年
      ，並經定應執行刑為有期徒刑1 年4 月，嗣於90年1 月18
      日確定；又於89年11月間，因強盜案件，經桃園地院於
      90年3 月15日，以90年度訴字第17號判決，判處有期徒刑
      3 年6 月，嗣於90年5 月6 日確定，上開、案件之罪
      並經定應執行刑為有期徒刑4 年9 月確定，於90年1 月20
      日入監執行，並於92年7 月29日縮短刑期假釋出監，嗣後
      經撤銷假釋，餘殘刑有期徒刑1 年10月12日。又於93年
      9 月間，因妨害秩序案件，經臺灣臺北地方法院於94年1
      月14日，以93年度易字第1402號判決，分別判處有期徒刑
      8 月、4 月，並經定應執行刑為有期徒刑10月，嗣於94年
      2 月14日確定；又於93年12月間，因竊盜案件，經桃園
      地院於94年5 月13日，以94年度易字第121 號判決，分別
      判處有期徒刑1 年4 月、4 月，並經定應執行刑為有期徒
      刑1 年6 月，嗣於94年6 月17日確定，復因減刑條例之施
      行，上開、案件之罪，分別減為有期徒刑4 月、2 月
      、8 月、2 月，並經定應執行刑為有期徒刑1 年4 月確定
      ，並與、案件之殘刑接續執行，於94年9 月8 日入監
      執行，並於97年5 月30日縮短刑期執行完畢出監等情，有
      臺灣高等法院被告前案紀錄表及刑案資料查註紀錄表各1
      份為證，其於5 年以內故意再犯本件有期徒刑以上之罪，
      為累犯，應依刑法第47條第1 項規定，加重其刑。
二、科刑：
（一）主刑：審酌被告因一時貪念而起意偷竊，其所為顯不尊重
      他人財產權益，及因缺錢花用而搶奪他人財物之犯罪動機
      、手段，不思以勞力賺取所需，竟為一己之私利，趁被害
      人不及防備之際恣意搶奪他人財物，造成被害人財物之損
      失、精神上受創甚鉅，所生危害非輕，及犯罪後坦白承認
      犯行等一切情狀，各量處如主文所示之刑，並定其應執行
      之刑，以示懲儆。
（二）不另為沒收之說明：至於扣案之黑色短袖上衣、短牛仔褲
      各1 件，為警方比對犯罪嫌疑人使用，並非犯罪工具，爰
      不予宣告沒收，併此敘明。
伍、適用法律依據：
一、程序法方面：刑事訴訟法第273 條之1 第1 項、第299 條第
    1 項前段。
二、實體法方面：刑法第320 條第1 項、第28條、第325 條第1
    項、第47條第1 項、第51條第5 款，刑法施行法第1 條之1
    第1 項、第2 項前段，判決如主文。
本案經檢察官張嘉宏到庭執行職務。
中    華    民    國    99    年    3     月    31    日
                    刑事第九庭法  官           馮俊郎
以上正本證明與原本無異。
如不服本判決，應於判決送達後10日內向本院提出上訴書狀。上
訴書狀應敘述具體理由，未敘述上訴理由者，應於上訴期間屆滿
後20日內補提理由書狀於本院（均須按他造當事人之人數附繕本
）「切勿逕送上級法院」。
中    華    民    國    99    年    3     月    31    日
                              書記官           王思穎
附錄本案論罪科刑實體法條全文：
＊刑法第320 條第1 項：
意圖為自己或第三人不法之所有，而竊取他人之動產者，為竊盜
罪，處5 年以下有期徒刑、拘役或500 元以下罰金。（罰金之貨
幣單位改為新臺幣，並提高為30倍）
＊刑法第325 條第1 項：
意圖為自己或第三人不法之所有，而搶奪他人之動產者，處6 月
以上5 年以下有期徒刑。

司法院資訊處製作；財團法人民間司法改革基金會備份。
